臺灣高等法院交通事件裁定　　　　　　 94年度交抗字第553號
　　抗　告　人
　　即受處分人　甲○○
上列抗告人因違反道路交通管理處罰條例案件，不服臺灣板橋地
方法院，中華民國94年4月22日所為裁定（94年度交聲字第108號
、第113號），提起抗告，本院裁定如下：
    主  文
抗告駁回。
    理  由
一、按道路交通管理處罰條例所稱之之汽車，包括機器腳踏車，
    道路交通管理處罰條例第3 條第8 款定有明文。次按汽車駕
    駛人，未領有駕駛執照駕車者，處新臺幣（下同）六千元以
    上一萬二千元以下罰鍰，並當場禁止其駕駛及扣留其車輛牌
    照，道路交通管理處罰條例第21條第1項第1款已有明定。又
    按汽車駕駛人飲用酒類或其他類似物後其吐氣所含酒精濃度
    超過每公升0.25毫克者，不得駕車，道路交通安全規則第11
    4 條第2 款規定甚明；且汽車駕駛人，駕駛汽車經測試檢定
    有酒精濃度超過規定標準者，處新臺幣一萬五千元以上六萬
    元以下罰鍰，並當場禁止其駕駛及吊扣其駕駛執照一年，道
    路交通管理處罰條例第35條第1 項第1 款亦定有明文。
二、本件異議人即受處分人甲○○於民國93年12月9 日晚上11時
    45分許，酒後駕駛車牌號碼SE3-497 號輕型機車，在臺北縣
    中和市○○路○段與橋安街交岔路口處，經警攔查發現未領
    有駕照騎乘機車，並經警測試檢定其呼氣所含酒精濃度值達
    每公升0.50毫克，為臺北縣政府警察局中和分局中和派出所
    警員李宏益以受處分人騎乘機車有違反道路交通管理處罰條
    例第21條第1 項第1 款、第35條第1 項第1 款規定之行為當
    場製單舉發，惟受處分人拒絕簽收該舉發通知單，並經製單
    舉發警員在舉發通知單上記明「拒簽收」字樣，依違反道路
    交通管理事件統一裁罰基準及處理細則第11條第1 項第1 款
    規定視為已收受，嗣受處分人於舉發通知單上所載之應到案
    日期前向原處分機關提出申訴，經原處分機關函請舉發單位
    調查結果，仍認受處分人有前開違規行為，原處分機關乃依
    道路交通管理處罰條例第21條第1 項第1 款、第35條第1 項
    第1 款及違反道路交通管理事件統一裁罰基準表之規定，於
    94年1 月18日及94年1 月24日分別裁處受處分人罰鍰六千元
    、三萬元。
三、經查，受處分人甲○○於前揭時地未領有駕駛執照且飲用酒
    類後騎乘機車之違規事實，業據證人即目睹受處分人騎乘機
    車違規行駛之警員李宏益於原審具結證稱：伊於93年12月9
    日晚上11時45分許，在臺北縣中和市○○路○段執行臨檢勤
    務，發現受處分人在距離臨檢站30公尺處忽然將機車停下來
    ，伊等員警察覺有異，便上前稽查證件，受處分人表示領有
    駕照但沒有攜帶，經伊等查詢公路監理資料，查知受處分人
    根本未領有駕駛執照，且發現其身上有酒味，經對其實施酒
    精測試結果，其呼氣所含酒精濃度值達每公升0.50毫克，所
    以製單舉發受處分人二項違規，而且攔檢當時，只有受處分
    人一人，也有戴安全帽等語（見原審卷第21頁）。而按證人
    李宏益係執勤警員，與受處分人毫無嫌隙，於誣陷須負擔偽
    證罪責下，無誣陷受處分人之必要，所證情節自堪採信。再
    受處分人前於93年12月20日到案申訴時及94年1月19日具狀
    提出聲明異議時均陳稱：伊與友人於93年12月9日晚上在臺
    北縣中和市○○路○段卡拉OK店，因有喝點啤酒，不敢騎車
    回中和市○○路的家，便約另一名友人於12時左右至中山路
    2段「現代汽車」門口來載伊返家云云，有交通違規案件陳
    述書、聲明異議狀各一件附卷可參，未見受處分人對其如何
    騎乘機車赴約之情事有所說明，迄至原審調查時始另以係請
    不同之友人以其自己所有之機車載送往返置辯，衡諸受處分
    人之住處及其為警攔查處所，均在臺北縣中和市境內，距離
    非遠，被告所使用之交通工具為輕型機車，亦屬尋常，如此
    大費週章聯絡友人為其駕駛而附載其往返，顯與常情相悖，
    並不足採。本件受處分人之交通違規事實，事證明確，受處
    分人確有上述等違規行為均堪認定。
四、原審以受處分人確有於上開時、地，因未領有駕駛執照駕車
    及酒後騎乘機車，經警測試檢定其吐氣中所含酒精濃度已逾
    每公升0.50毫克之違規行為，認原處分機關依前揭道路交通
    管理處罰條例第21條第1項第1款、第35條第1項第1款及違反
    道路交通管理事件統一裁罰基準表之規定，分別裁處受處分
    人罰鍰六千元、三萬元（受處分人因未領有駕駛執照，故無
    從吊扣），核無違誤，以受處分人之異議為無理由，而駁回
    其異議，經核並無不合。
五、本件抗告意旨略以：友人於12月9日晚來家作客晚餐後至卡
    拉OK店唱歌，知道唱歌時會喝酒，乃又約另一同事十二點下
    班時至現代汽車門口接伊回去，唱歌前機車即停在該處，伊
    在現代汽車門口等約十分鐘，突有警員上前查看身分證、作
    酒測，伊未騎機車，故未簽名云云。經查，依抗告人聲明異
    議狀所載：「本人與友人於93年12月9日晚在中和市○○路
    ○段珠珠卡拉OK唱歌，因有喝點啤酒，不敢騎機車回中和連
    城路的家，便約友人十二點在中山路二段現代汽車門口來載
    我回家」，足見抗告人已自承無照騎駛機車之事實，否則其
    機車焉能停放於住於中和市○○路○段現代汽車門口處？再
    抗告人係騎駛機車距警所設之臨檢站三十公尺前始停下來，
    警員察覺有異而上前查詢，聞及酒味而查獲抗告人酒後騎駛
    機車之情，已據證人即執勤之警員李宏益於原審證述明確在
    卷，是抗告人無駕駛執照酒後騎駛機車之違規事實，事證明
    確，其抗告意旨仍執陳詞否認上揭違規事實，非有理由，應
    予駁回。
六、據上論結，應依道路交通案件處理辦法第26條，刑事訴訟法
    第412條，裁定如主文。
中　　華　　民　　國　　94　　年　　7　　月　　28 　　日
　　　　　　　　　刑事第十三庭  審判長法　官  劉景星
                                      法  官  陳博志
                                      法  官  李春地
以上正本證明與原本無異。
不得再抗告。
                                      書記官  柳秋月
中　　華　　民　　國　　94　　年　　8 　　月　　1 　　日
